臺灣苗栗地方法院刑事判決
111年度訴字第105號
公  訴  人  臺灣苗栗地方檢察署檢察官
被      告  鄧明坤



選任辯護人  羅健瑋律師
上列被告因違反毒品危害防制條例案件，經檢察官提起公訴（11
0年度偵字第5017號、第5680號），被告於準備程序中就被訴事
實為有罪之陳述，經本院合議庭裁定由受命法官獨任行簡式審判
程序，判決如下：
    主    文
鄧明坤持有第二級毒品純質淨重二十公克以上，處有期徒刑壹年
柒月。
扣案如附表編號1至3所示之物均沒收銷燬。扣案如附表編號4所
示之物沒收。
    犯罪事實及理由
一、本件犯罪事實、證據均引用檢察官起訴書之記載（如附件）
    ，證據部分補充被告鄧明坤於本院準備程序及審理時之自白
    、臺灣高等法院被告前案紀錄表、扣押物品清單。
二、論罪科刑：
  ㈠核被告所為，係犯毒品危害防制條例第11條第4項之持有第二
    級毒品純質淨重20公克以上罪、同條第5項之持有第三級毒
    品純質淨重5公克以上罪。被告係以一行為觸犯持有第二級
    毒品純質淨重20公克以上罪、持有第三級毒品純質淨重5公
    克以上罪，為想像競合犯，應從一重論以持有第二級毒品純
    質淨重20公克以上罪。
　㈡被告固有起訴書犯罪事實一所載之前案科刑與執行情形，但
    檢察官就被告構成累犯之事實及應加重其刑事項，並未具體
    指出證明之方法，參照最高法院刑事大法庭110年度台上大
    字第5660號裁定意旨，僅將被告之前科紀錄列入刑法第57條
    第5款「犯罪行為人之品行」之量刑審酌事由，爰不依累犯
    規定加重其刑。
　㈢爰以行為人之責任為基礎，審酌被告前於民國104年間因犯意
    圖販賣而持有第二級毒品、持有第二級毒品純質淨重20公克
    以上，經臺灣高等法院臺中分院判處有期徒刑4年2月、1年
    ，應執行有期徒刑4年8月確定等情（參臺灣高等法院被告前
    案紀錄表，見本院卷第37頁至第38頁），仍以供己施用為目
    的，再為本件逾量持有第二級、第三級毒品犯行，顯見其戒
    毒意志不堅，無法擺脫毒品，應藉由刑罰之執行，以收教化
    之功能；並參以被告同時逾量持有第二級毒品甲基安非他命
    及第三級毒品愷他命之犯罪手法，且本案持有第二級毒品甲
    基安非他命純質淨重達306.23公克，持有第三級毒品愷他命
    純質淨重達229.30公克（參內政部警政署刑事警察局110年9
    月30日刑鑑字第1100086266號鑑定書，見偵5680卷第221頁
    至第223頁），數量甚鉅，犯罪情節非輕；兼衡被告坦承犯
    行，為警查獲後，有配合警方製作筆錄、指證上手（惟檢警
    未因被告供述而查獲上手，參臺灣苗栗地方檢察署111年6月
    2日苗簡松溫110偵5017第0000000000號函、苗栗縣警察局11
    1年6月8日苗警刑字第1110024985號函，見本院卷第149頁、
    第153頁至第158頁）之犯後態度，及其於審理時自承之智識
    程度、生活狀況（見本院卷第177頁）等一切情狀，量處如
    主文第1項所示之刑，以期相當。
三、沒收部分：
　㈠扣案如附表編號1至編號3所示之物均檢出第二級毒品甲基安
    非他命之成分等情（詳如附表編號1至編號3備註欄所示），
    有內政部警政署刑事警察局110年9月30日刑鑑字第11000862
    66號鑑定書在卷可參（見偵5680卷第221頁至第223頁），均
    應依毒品危害防制條例第18條第1項前段之規定，宣告沒收
    銷燬之；另包裝上開毒品之包裝袋11個，因與其上所殘留之
    毒品難以析離，且無析離之實益與必要，應視同毒品，一併
    沒收銷燬之；至送驗耗損部分之毒品因已滅失，即無庸再予
    宣告沒收銷燬。 
　㈡第三級毒品均係管制藥品，特於毒品危害防制條例第11條之1
    明定無正當理由，不得擅自持有；第18條第1項中段復規定
    查獲之第三級毒品，無正當理由而擅自持有者，沒入銷燬之
    。從而，依同條例第18條第1項中段應沒入銷燬之毒品，專
    指查獲施用、持有第三級毒品而言；倘係同條例相關法條明
    文規定處罰之犯罪行為，即非該條項應依行政程序沒入銷燬
    之範圍，且該毒品即屬不受法律保護之違禁物，應回歸刑法
    之適用而予沒收（最高法院100年度台上字第7150號刑事判
    決參照）。扣案如附表編號4所示之物（含包裝袋1個），經
    鑑驗含有第三級毒品愷他命成分，有內政部警政署刑事警察
    局110年9月30日刑鑑字第1100086266號鑑定書在卷可憑（見
    偵5680卷第221頁至第223頁），屬違禁物，應依刑法第38條
    第1項之規定，宣告沒收。又用以直接包裝上開毒品之外包
    裝袋，因與其內殘留之毒品難以析離，亦無析離實益，當應
    整體視為毒品，不問屬於犯人與否，依刑法第38條第1 項之
    規定併予宣告沒收。而鑑驗耗用之毒品既已滅失，自毋庸再
    予諭知沒收。
　㈢至其餘扣案如附表編號5至編號10所示之物，均無積極證據證
    明與本案犯行有關，爰均不予諭知沒收，附此敘明。
據上論斷，應依刑事訴訟法第273條之1第1項、第299條第1項前
段、第310條之2、第454條，判決如主文。
本案經檢察官邱舒虹提起公訴，檢察官黃智勇到庭執行職務。
中　　華　　民　　國　　111 　年　　7 　　月　　11　　日
                  刑事第二庭  法　官  　陳雅菡
以上正本證明與原本無異。　　　　　　　　　　　　　　　　如不服本判決應於收受判決後20日內向本院提出上訴書狀，並應敘述具體理由。其未敘述上訴理由者，應於上訴期間屆滿後20日內向本院補提理由書(均須按他造當事人之人數附繕本)「切勿逕送上級法院」。　　　　　　　　　　　　　　　　　　　　　                                 書記官  張佑慈    　　
中　　華　　民　　國　　111 　年　　7 　　月　　11　　日
附錄本案論罪科刑法條：
毒品危害防制條例第11條
持有第一級毒品者，處3年以下有期徒刑、拘役或新臺幣30萬元
以下罰金。
持有第二級毒品者，處2年以下有期徒刑、拘役或新臺幣20萬元
以下罰金。
持有第一級毒品純質淨重十公克以上者，處1年以上7年以下有期
徒刑，得併科新臺幣1百萬元以下罰金。
持有第二級毒品純質淨重二十公克以上者，處6月以上5年以下有
期徒刑，得併科新臺幣70萬元以下罰金。
持有第三級毒品純質淨重五公克以上者，處2年以下有期徒刑，
得併科新臺幣20萬元以下罰金。
持有第四級毒品純質淨重五公克以上者，處1年以下有期徒刑，
得併科新臺幣10萬元以下罰金。
持有專供製造或施用第一級、第二級毒品之器具者，處1年以下
有期徒刑、拘役或新臺幣10萬元以下罰金。
【附表】
編號 扣案物名稱、數量 扣押物品目錄表原始編號 備註 1 第二級毒品甲基安非他命8包 A1至A3、A6、A8及A10至A12 編號A1至A3、A6、A8及A10至A12：經檢視均為透明晶體，外觀型態均相似。 ㈠拉曼光譜分析法：均呈第二級毒品"甲基安非他命"（Methamphetamine）陽性反應。 ㈡氣相層析/質譜分析法及核磁共振分析法： ⒈驗前總毛重355.29公克（包裝總重約8.51公克），驗前總淨重約346.78公克。 ⒉隨機抽取編號A6鑑定： ⑴淨重249.43公克，取0.05公克鑑定用罄，餘249.38公克。 ⑵檢出第二級毒品"甲基安非他命"（Methamphetamine）成分。 ⑶純度約73%。 ⒊依據抽測純度值，推估編號A1至A3、A6、A8及A10至A12均含甲基安非他命之驗前總純質淨重約253.14公克。 （參內政部警政署刑事警察局110年9月30日刑鑑字第1100086266號鑑定書，見偵5680卷第221頁至第223頁） 2 第二級毒品甲基安非他命2包 A7、A9（起訴書附表編號2誤載為A7至A9） 編號A7及A9：經檢視均為淡黃色晶體，外觀型態均相似。 ㈠拉曼光譜分析法：均呈第二級毒品"甲基安非他命"（Methamphetamine）陽性反應。 ㈡氣相層析/質譜分析法及核磁共振分析法： ⒈驗前總毛重72.46公克（包裝總重約3.36公克），驗前總淨重約69.10公克。 ⒉隨機抽取編號A7鑑定： ⑴淨重34.31公克，取0.04公克鑑定用罄，餘34.27公克。 ⑵檢出第二級毒品"甲基安非他命"（Methamphetamine）成分。 ⑶純度約74%。 ⒊依據抽測純度值，推估編號A7及A9均含甲基安非他命之驗前總純質淨重約51.13公克。 （參內政部警政署刑事警察局110年9月30日刑鑑字第1100086266號鑑定書，見偵5680卷第221頁至第223頁） 3 第二級毒品甲基安非他命1包 A13 編號A13：經檢視為褐色粉末。 ㈠驗前毛重5.66公克（包裝重0.76公克），驗前淨重4.90公克。 ㈡取l.06公克鑑定用罄，餘3.84公克。 ㈢檢出第二級毒品"甲基安非他命"（Methamphetamine）成分。 ㈣另檢出非毒品成分：N-Isopropylbenzylamine。 ㈤測得甲基安非他命純度约40%，驗前純質淨重约1.96公克。 （參內政部警政署刑事警察局110年9月30日刑鑑字第1100086266號鑑定書，見偵5680卷第221頁至第223頁） 4 第三級毒品愷他命1包 A5 編號A5：經檢視為白色粉末。 ㈠驗前毛重298.36公克（包裝重8.10公克），驗前淨重290.26公克。 ㈡取0.16公克鑑定用罄，餘290.10公克。 ㈢檢出第三級毒品"愷他命"（Ketamine）成分。 ㈣純度約79%，驗前純質淨重約229.30公克。 （參內政部警政署刑事警察局110年9月30日刑鑑字第1100086266號鑑定書，見偵5680卷第221頁至第223頁） 5 淡磚紅色顆粒1包 A14 編號A14：經檢視為淡磚紅色顆粒。  ㈠驗前毛重24.49公克（包裝重0.38公克），驗前淨重24.11公克。 ㈡取0.34公克鑑定用罄，餘23.77公克。 ㈢未檢出第二級毒品"甲基安非他命"（Methamphetamine）及第三級毒品"愷他命"（Ketamine）等常見毒品成分。 （參內政部警政署刑事警察局110年9月30日刑鑑字第1100086266號鑑定書，見偵5680卷第221頁至第223頁） 6 透明及淡褐色顆粒1包 A15 編號A15：經檢視為透明及淡褐色顆粒。  ㈠驗前毛重7.35公克（包裝重0.38公克），驗前淨重6.97公克。 ㈡取0.24公克鑑定用罄，餘6.73公克。 ㈢未檢出第二級毒品"甲基安非他命"（Methamphetamine）及第三級毒品"愷他命"（Ketamine）等常見毒品成分。 （參內政部警政署刑事警察局110年9月30日刑鑑字第1100086266號鑑定書，見偵5680卷第221頁至第223頁） 7 非制式子彈（空包彈）20顆 A22 試射7顆 8 葡萄糖1包 A4 含袋毛重0.4公克 9 安非他命吸食器2組 A17及A18  10 新臺幣230萬元 A21  
-附件
臺灣苗栗地方檢察署檢察官起訴書
                                     110年度偵字第5017號
110年度偵字第5680號
　　被　　　告　鄧明坤　男　52歲（民國00年0月00日生）
　　　　　　　　　　　　住苗栗縣○○市○○路00巷00號
　　　　　　　　　　　　居苗栗縣○○市○○○路00號
　　　　　　　　　　　　國民身分證統一編號：Z000000000號
上列被告因違反毒品危害防制條例案件，已經偵查終結，認應該
提起公訴，茲將犯罪事實及證據並所犯法條分敘如下：
　　　　犯罪事實
一、鄧明坤前因違反毒品危害防制條例案件，經判處有期徒刑4
    年8月確定，於民國108年12月2日縮短刑期執行完畢出監，
    詎仍不知悔改，其知悉甲基安非他命、愷他命分別為毒品危
    害防制條例列管之第二、三級毒品，依法不得持有，竟基於
    持有第二級毒品純質淨重20公克及第三級毒品純質淨重5公
    克以上之犯意，於110年4月間某日，在位於臺中市大甲區甲
    后路之檳榔攤，以新臺幣（下同）68萬元之價格，向真實身
    分不詳、暱稱「自摸」之成年男子購買毛重1公斤之第二級
    毒品甲基安非他命、300公克之愷他命而持有並供己施用（
    鄧明坤施用第二級毒品案件，另經執行觀察、勒戒及強制戒
    治，因無繼續強制戒治之必要，於110年11月3日執行完畢）
    。嗣經警於110年8月4日下午2時55分許，持臺灣苗栗地方法
    院所核發之搜索票對鄧明坤執行搜索，並經鄧明坤同意搜索
    南投縣○○鎮○○路000巷00弄00號620房，扣得如附表編號1至4
    所示之物，因而查悉上情。
二、案經苗栗縣警察局移送偵辦。
　　　　證據並所犯法條
一、上揭犯罪事實，業據被告鄧明坤於警詢及偵訊中坦承不諱，
    並有苗栗縣警察局搜索筆錄、自願受搜索同意書、扣押物品
    目錄表、內政部警政署刑事警察局鑑定書、拉曼儀掃描結果
    、現場照片等附卷可稽，且有如附表編號1至4扣案毒品13包
    可資佐證，是被告犯嫌堪以認定。
二、核被告所為，係涉犯毒品危害防制條例第11條第4項之持有
    第二級毒品純質淨重20公克以上罪嫌，及同條例第11條第5
    項之持有第三級毒品純質淨重5公克以上罪嫌。被告以一行
    為同時觸犯上開2罪，為想像競合犯，請從一重之持有第二
    級毒品純質淨重20公克以上罪嫌處斷。又被告前有如犯罪事
    實欄所載之論罪科刑及執行情形，有本署刑案資料查註紀錄
    表附卷可憑，其於受有期徒刑執行完畢後，5年以內故意再
    犯本件有期徒刑以上之罪，為累犯，請參照大法官會議釋字
    第775號解釋意旨，審酌是否依刑法第47條第1項規定加重其
    刑。
三、至報告意旨認被告另涉犯毒品危害防制條例第5條第2、3項
    之意圖販賣而持有第二、三級毒品罪嫌部分，然本案除查獲
    上開毒品外，尚未查獲被告實際或計劃販賣毒品予何人之具
    體事證，被告復堅稱扣案毒品係供己施用，自難僅以其持有
    該等數量之愷他命及甲基安非他命，即遽以推測之方式認定
    被告有意圖販賣而持有上開毒品之事實。此外，復查無其他
    積極證據足認被告有意圖販賣而持有第二、三級毒品之犯行
    ，惟此部分如成立犯罪，與前開起訴部分有想像競合之裁判
    上一罪關係，爰不另為不起訴處分，附此敘明。
四、依刑事訴訟法第251條第1項提起公訴。
　　此　致
臺灣苗栗地方法院
中　　華　　民　　國　 111　　年　　2 　　月　　1 　　日
　　　　　　　　　　　　　    檢察官　
所犯法條　　
毒品危害防制條例第11條第4、5項
附表
編號 扣案物名稱 查扣數量 備註 1 二級毒品甲基安非他命 (A1至A3、A6、A8及A10至A12) 8包 鑑定結果： ⑴外觀均為透明晶體 ⑵檢出第二級毒品甲基安非他命反應 ⑶驗前總毛重355.29公克、驗前總淨重346.78公克 ⑷隨機抽取編號A6鑑定，推估A1至A3、A6、A8及A10至A12共8包驗前總純質淨重為253.14公克。 2 二級毒品甲基安非他命 (A7至A9) 3包 鑑定結果： ⑴外觀均為淡黃色晶體 ⑵檢出第二級毒品甲基安非他命反應 ⑶驗前總毛重72.46公克、驗前總淨重69.1公克 ⑷隨機抽取編號A7鑑定，推估A7至A9共3包驗前總純質淨重為51.13公克。 3 二級毒品甲基安非他命 (A13) 1包 鑑定結果： ⑴外觀為褐色粉末 ⑵檢出第二級毒品甲基安非他命反應 ⑶驗前毛重5.66公克、驗前淨重4.9公克 ⑷驗前純質淨重1.96公克。 4 三級毒品愷他命 （A5） 1包 鑑定結果： ⑴外觀為白色粉末 ⑵檢出第三級毒品愷他命反應 ⑶驗前毛重298.36公克、驗前淨重290.26公克 ⑷驗前純質淨重229.3公克。